【裁判字號】    95,抗,18
【裁判日期】    950821
【裁判案由】    拍賣抵押物
【裁判全文】
臺灣基隆地方法院民事裁定                95年度抗字第18號
抗  告  人  乙○○
相  對  人  新昌資產管理股份有限公司
法定代理人  甲○○
上列當事人間拍賣抵押物事件，抗告人對於中華民國95年5 月26
日本院基隆簡易庭95年度拍字第23號裁定提起抗告，本院合議庭
裁定如下：
    主  文
抗告駁回。
抗告程序費用由抗告人負擔。
    理  由
一、抗告意旨略以：抗告人於民國86年間向第三人羅傑建設股份
    有限公司以新臺幣（下同）120 餘萬元，分期付款購買基隆
    市○○區○○街83之1號8樓預售房屋，已於87年12月23日交
    付尾款61萬元，並由羅傑建設股份有限公司之後手聯成食品
    股份有限公司於88年11月25日出具清償證明，確認抗告人無
    積欠尾款，而同意抵押權人華僑商業銀行塗銷不動產抵押權
    ，但華僑商業銀行迄未處理，抗告人既未積欠華僑商業銀行
    或聯成食品股份有限公司任何債務，相對人聲請拍賣抵押物
    ，自有未合等語。
二、按民法第873條第1項規定，抵押權人於債權已屆清償期而未
    受清償者，得聲請法院拍賣抵押物，就其賣得價金而受清償
    ，是抵押權人依此規定聲請拍賣抵押物，係屬非訟事件，法
    院所為准駁之裁定，無確定實體法上法律關係存否之性質，
    於債權及抵押權之存否，亦無既判力。故祗須其抵押權已經
    依法登記，且抵押債權已屆清償期而未受清償，法院即應為
    准許拍賣抵押物之裁定。至於實體上法律關係有爭執之人，
    為求保護其權利，應另提起訴訟，以求解決。
三、本件相對人於原審聲請意旨略以：華僑商業銀行對於聯成食
    品股份有限公司有原裁定所載之債權，並以原裁定附表所示
    之不動產設定抵押權，且經依法登記，因華僑商業銀行已於
    94年10月26日將上開抵押權及債權讓與相對人，且聯成食品
    股份有限公司就原裁定附表1、2編號2 所示不動產移轉為抗
    告人所有，而債權又已屆清償期而未受清償，有相對人提出
    抵押權設定契約書、他項權利證明書、土地登記謄本、債權
    讓與聲明書等（均影本）可證，原審據以准許相對人拍賣抵
    押物之聲請，即無不合。至上開抗告意旨所稱之內容，即使
    屬實，亦係實體法上之爭執，應由抗告人另提起民事訴訟，
    以資解決，本件非訟程序不得加以審究。抗告意旨指摘原裁
    定不當，求予廢棄，為無理由，應予駁回。
四、依非訟事件法第46條、第21條第2項，民事訴訟法第495條之
    1第1項、第449條第1項、第95條、第78條，裁定如主文。
中    華    民    國    95    年    8     月    21    日
                  民事庭審判長法  官  邱璿如
                              法  官  林李達
                              法  官  陳湘琳
以上正本係照原本作成。
本裁定除以適用法規顯有錯誤為理由，並經本院許可外，不得再
抗告。如提起再抗告，應於收受後10日內委任律師為訴訟代理人
向本院提出再抗告狀。並繳納再抗告費新臺幣1,000元。
中    華    民    國    95    年    8     月    21    日
                        書記官  王佩珠


司法院資訊處製作；財團法人民間司法改革基金會備份。
